臺灣高雄地方法院刑事判決　　　　　　　93年度易字第1587號
公　訴　人　臺灣高雄地方法院檢察署檢察官
被　　　告　乙○○
指定辯護人　本院公設辯護人丙○○
被　　　告　丁○○
選任辯護人　侯勝昌律師
　　　　　　楊靖儀律師
　　　　　　陳正男律師
被　　　告　己○○
選任辯護人　錢師風律師
上列被告等因傷害案件，經檢察官聲請簡易判決處刑（93年度調
偵字第448 號），本院認不應以簡易判決處刑，改依通常程序審
理，判決如下：
    主  文
乙○○共同傷害人之身體，累犯，處有期徒刑拾壹月。
丁○○、己○○共同傷害人之身體，丁○○處有期徒刑拾月，己○○處有期徒刑捌月。
    事  實
一、乙○○於民國九十一年間，因搶奪案件經本院以九十一年度
    訴字第三七四號判處有期徒刑一年六月確定，於九十二年七
    月一日執行完畢出監。詎仍不知悔改，於九十二年十二月二
    十八日二十時許，與己○○應丁○○之邀約，前往高雄市苓
    雅區○○○路二○五號「享溫馨ＫＴＶ」一起唱歌，丁○○
    於翌日（二十九日）凌晨二時二十分許先行離開，同日（二
    十九日）凌晨三時許，乙○○在上址因翻倒桌子之糾紛，與
    綽號「闊嘴」之戊○○發生口角並遭毆打後，心有不甘，竟
    以電話聯絡丁○○出面處理，欲向戊○○尋仇，乙○○、己○○並暫時離開「享溫馨ＫＴＶ」，嗣丁○○找來數名真實
    姓名、年籍不詳之成年男子，乙○○、丁○○、己○○遂與
    上開數名不詳姓名男子基於傷害人身體之犯意聯絡，由己○○、乙○○各持鋁棒一支（均為己○○所有，未扣案），丁○○與該等不詳姓名男子則空手或分持棍棒、刀械及其他不
    詳兇器（均未扣案），分乘數輛機車或汽車，於同日凌晨四
    時五十五分許，至「享溫馨ＫＴＶ」向戊○○尋仇，一行人
    進入該店內尋找戊○○未果，走出店外分成左右兩路繼續尋
    找（己○○、乙○○分別往右、左邊走），己○○發現戊○○單獨坐在店門外右邊椅子上，旋帶頭持鋁棒向戊○○正面
    打下，其他人隨即上前一起攻擊戊○○，致戊○○受有右手
    肘尺骨骨折及三頭肌腱部分斷裂（切割傷十公分）、左手肘
    三頭肌腱斷裂（切割傷六＋三公分）、頭頸部多處刀傷（十
    五公分、三公分、三公分、二公分）、腹部鈍傷疑右肝血腫
    等傷害。嗣經警向享溫馨ＫＴＶ店調閱案發時之監視器錄影
    光碟片，始循線查獲上情。
二、案經戊○○訴由高雄市政府警察局苓雅分局報請臺灣高雄地
    方法院檢察署檢察官偵查後聲請簡易判決處刑，由本院改依
    通常程序審理。
    理  由
一、訊據被告己○○對上揭犯罪事實坦承不諱，另被告乙○○、
    丁○○均矢口否認有何傷害之犯行，被告乙○○辯稱：伊雖
    然在遭到告訴人戊○○毆打後，曾與己○○各持一支鋁棒回
    到享溫馨ＫＴＶ，但目的是去找遺失的手機，持鋁棒是為了
    自衛，沒有要打告訴人，伊沒有找到告訴人，看到告訴人時
    已經打起來了，伊沒有動手打告訴人云云；被告丁○○則辯
    稱：伊離開享溫馨ＫＴＶ後就回家，乙○○有打電話告訴伊
    被打的事情，並要求伊出面處理，但伊沒有處理，也沒有叫
    人或親自到ＫＴＶ打告訴人云云。經查：
（一）按被告以外之人於審判外之言詞或書面陳述，除法律有規
      定者外，不得作為證據。又被告以外之人於檢察事務官、
      司法警察官或司法警察調查中所為之陳述，與審判中不符
      時，其先前之陳述具有較可信之特別情況，且為證明犯罪
      事實存否所必要者，得為證據。被告以外之人於審判外之
      陳述，雖不符前四條之規定，而經當事人於審判程序同意
      作為證據，法院審酌該言詞陳述或書面陳述作成時之情況
      ，認為適當者，亦得為證據。當事人、代理人或辯護人於
      法院調查證據時，知有第一百五十九條第一項不得為證據
      之情形，而未於言詞辯論終結前聲明異議者，視為有前項
      之同意。刑事訴訟法第一百五十九條第一項、第一百五十
      九條之二、第一百五十九條之五分別定有明文。查被告乙○○於九十三年一月二十八日警詢時所為關於告訴人遭毆
      打時，被告丁○○有無在場之陳述，與其在本院審理中到
      庭所為之陳述並不相符，另被告己○○於九十三年十二月
      三十一日警詢時所為關於告訴人遭毆打時，丁○○有無在
      場、是否有數人（包括丁○○）與伊一同去尋仇、乙○○
      是否打電話叫丁○○找人來處理等陳述，與其在本院審理
      中到庭所為之陳述亦不相符，本院審酌本案於九十二年十
      二月二十九日發生，而被告己○○、乙○○係分別於九十
      二年十二月三十一日、九十三年一月二十八日首度到案接
      受警方詢問，到案時間與案發時間較接近，其陳述之真實
      性尚未經其他利害關係人請託、威脅、利誘或以其他方式
      進行干預，渠等當時之陳述應最接近真實，具有較可信之
      特別情況，且為證明共同被告丁○○犯罪事實所必要，依
      刑事訴訟法第一百五十九條之二之規定，均得作為被告丁○○涉案部分之證據。又被告己○○於九十二年十二月三
      十一日、九十三年五月十四日分別接受警方及臺灣高雄地
      方法院檢察署檢察事務官詢問，其向司法警察、檢察事務
      官所為之言詞陳述，公訴人、共同被告乙○○及其辯護人
      知有刑事訴訟法第一百五十九條第一項不得為證據之情形
      ，均未於言詞辯論終結前聲明異議，視為同意作為證據，
      且依該言詞陳述作成時之情況，亦無違背法令所定程序之
      處，是本院認被告己○○上開陳述，就被告乙○○涉案部
      分適當作為證據，合先敘明。
（二）被告乙○○於九十三年一月二十八日警詢時供稱：伊於九
      十二年十二月二十八日二十時許，應丁○○之邀約，和己○○一起去享溫馨ＫＴＶ唱歌，伊於翌日凌晨三時許，因
      為要撿手機不小心翻倒桌子，與告訴人起糾紛而被打，之
      後伊離開該ＫＴＶ，並打電話給丁○○，問其是否認識毆
      打伊之人，為何自己人打自己人，丁○○說他會處理，後
      來伊再回到享溫馨ＫＴＶ，己○○交給伊一支鋁棒，伊進
      入包廂內找不到告訴人，出來後分兩邊找人，回來時就看
      見打起來了，伊沒有出手，（當時）己○○與丁○○均在
      場等語（見警卷第六、七頁）；又於九十三年五月十四日
      檢察事務官詢問時供稱：伊（被打後）向丁○○說伊與其
      出來唱歌被打，問丁○○如何處理，丁○○說他會處理，
      伊沒有拿鋁棒打告訴人，不知道告訴人的傷是何人打的，
      伊一行很多人進包廂找告訴人沒找到，出來看到告訴人已
      經倒在地上，同行之人伊只認識己○○、丁○○等語（見
      偵卷第十六頁）。復於本院審理時以證人身份具結證述：
      伊被告訴人毆打後，打了很多通電話問丁○○要如何處理
      ，丁○○說他會處理，伊被打之後與己○○一起離開享溫
      馨ＫＴＶ，後來有持一支鋁棒再回ＫＴＶ找告訴人等語（
      見本院九十四年六月九日審判筆錄）。而被告己○○於九
      十二年十二月三十一日警詢時供述：於九十二年十二月二
      十九日凌晨三時許，技安（即乙○○）在享溫馨ＫＴＶ大
      廳內不小心翻倒桌子，遭綽號「闊嘴」之男子（即告訴人
      戊○○）與其他七、八人毆打，之後技安就打電話告訴綽
      號鈞仔（即丁○○）之男子上開遭人毆打之事，於是鈞仔
      於同日凌晨四時許打電話給伊，叫伊去載人到該ＫＴＶ處
      理事情（即向告訴人尋仇），伊與鈞仔、技安及其他數名
      不詳姓名男子分乘汽車、數輛機車到達享溫馨ＫＴＶ後，
      伊與技安各拿一支鋁棒，鈞仔與其他人拿什麼兇器伊不清
      楚，後來伊等一行人進入ＫＴＶ要找「闊嘴」，找不到要
      離去時，在ＫＴＶ大門外右邊，伊看見「闊嘴」就坐在右
      邊椅子上，就帶頭持鋁棒向他正面打下，不知道打中哪裡
      ，身旁其他人就一起下去打「闊嘴」等語（見警卷第三、
      四頁）；復於九十三年五月十四日檢察事務官詢問時供稱
      ：一起去打告訴人之人，伊只認識乙○○、丁○○，是乙○○把丁○○與同行之人叫去ＫＴＶ，乙○○說他打電話
      給丁○○，叫他（丁○○）叫人來處理等語（見偵卷第十
      五頁正、反面）。核與告訴人到庭證述：被告乙○○於九
      十二年十二月二十八日晚上（應為二十九日凌晨）在享溫
      馨ＫＴＶ對伊朋友翻桌子，發生糾紛，伊與朋友一群人有
      打乙○○，後來伊坐在店門外，有看到被告乙○○、己○○，後面的人都不認識，己○○拿鋁棒，那群人有人拿開
      山刀，己○○第一個動手毆打伊等語（見本院九十四年五
      月十二日審判筆錄）大致相符，並有享溫馨ＫＴＶ店門口
      監視器翻拍之照片十五張在卷可稽，堪認為真實。又被告
      己○○於警詢時已明確供述係由被告丁○○提議要去尋仇
      ，被告乙○○於警詢時亦供稱伊向被告丁○○提及遭告訴
      人毆打之事後，被告丁○○表示會處理等語，嗣後即有數
      名不詳姓名男子空手或持兇器陪同被告三人去向告訴人尋
      仇，顯見該等不詳男子係由被告丁○○找來打算一同攻擊
      告訴人無疑。至被告己○○於檢察事務官詢問固曾陳述：
      「（問：同行之人何人叫去的？）不是我，好像是乙○○
      叫去的」等語，惟參酌其同時陳稱：「（問：丁○○與同
      行之這些人，何人叫去ＫＴＶ？）乙○○」、「（你有聽
      到乙○○打電話叫人來？）他說我打電話給『出仔』（應
      為『鈞仔』之誤）即丁○○，叫他叫人來處理」等語（見
      偵卷第十五頁反面），足認被告己○○所稱是乙○○找人
      來等語，其意思係指乙○○打電話給丁○○要求處理伊被
      打之事，丁○○答應處理，而由丁○○找來數名不詳姓名
      男子一起到享溫馨ＫＴＶ尋仇，並非指乙○○自己找來該
      等不詳姓名男子。再查，告訴人因遭被告己○○等人攻擊
      ，受有右手肘尺骨骨折及三頭肌腱部分斷裂（切割傷十公
      分）、左手肘三頭肌腱斷裂（切割傷六＋三公分）、頭頸
      部多處刀傷（十五公分、三公分、三公分、二公分）、腹
      部鈍傷疑右肝血腫等傷害之事實，亦有財團法人天主教聖
      功醫院住院病歷一份、診斷證明書二份及告訴人受傷照片
      五張附卷足憑，可認屬實。綜上各節相互以觀，足認被告
      乙○○在享溫馨ＫＴＶ與告訴人發生口角遭到毆打後，心
      有不甘，以電話聯絡被告丁○○出面處理，由被告丁○○
      找來數名真實姓名、年籍不詳之成年男子，被告三人遂與
      上開不詳姓名男子至該ＫＴＶ找告訴人尋仇，嗣被告己○○發現告訴人單獨坐在店門外右邊椅子上，即帶頭持鋁棒
      向告訴人正面打下，其他人隨即上前一起攻擊告訴人，致
      告訴人受有右手肘尺骨骨折及三頭肌腱部分斷裂（切割傷
      十公分）、左手肘三頭肌腱斷裂（切割傷六＋三公分）、
      頭頸部多處刀傷（十五公分、三公分、三公分、二公分）
      、腹部鈍傷疑右肝血腫等傷害。
（三）按殺人與傷害人致死之區別，應以有無殺意為斷，其受傷
      之多寡，及是否為致命部位，有時雖可藉為認定有無殺意
      之心證，究不能據為絕對標準（最高法院十八年上字第一
      三○九號判例要旨可資參照）。又按共同正犯，必須有意
      思之聯絡，如實施犯罪時，一方意在殺人，一方意在傷害
      ，即不能以其同時在場而令實施傷害者，亦負共同殺人責
      任（最高法院三十年上字第二一三二號判例意旨參照）。
      查被告三人均否認有殺人之犯意，而本件告訴人頭頸部、
      雙手手肘等部位雖受有如事實欄所示多處刀傷、切割傷等
      傷害，為刀刃之類的利器所造成，有財團法人天主教聖功
      醫院九十四年二月十七日聖功醫字第○九四○○○○○三
      三號函在卷可考，惟被告己○○、乙○○係持鋁棒，被告
      丁○○係空手或持不詳兇器至享溫馨ＫＴＶ向告訴人尋仇
      ，已如前述，無從認定被告三人有持刀械等銳利兇器攻擊
      告訴人頭頸部、雙手手肘之行為；又告訴人固於本院審理
      時指稱被告己○○打伊時，有喊「給他死」等語（見本院
      九十四年五月十二日審判筆錄），惟被告己○○否認曾說
      此語，而除告訴人之指訴外，並無其他證據足資佐證，固
      尚難認定被告己○○確曾於毆打告訴人時喊「給他死」等
      語。是揆諸上揭判例意旨，不論上開持刀攻擊告訴人之人
      有無殺人之犯意，須被告三人與持刀攻擊告訴人之人有殺
      人之犯意聯絡，被告三人始得論以殺人未遂之共同正犯，
      而被告三人雖與其他持刀之人一起到上開ＫＴＶ向告訴人
      尋仇，惟渠等亦有可能係基於傷害之犯意聯絡，打算以棍
      棒、刀械等物打傷、砍傷告訴人，尚難僅憑有部分持刀之
      同行不詳姓名男子下手砍傷告訴人頭頸部等重要部位，遽
      認被告三人亦有殺害告訴人之犯意。從而，既無證據足以
      證明被告三人與其他持刀攻擊告訴人之人有殺人之犯意聯
      絡，應認被告三人僅有傷害之犯意，無殺人之犯意，均應
      負傷害罪責。
（四）被告乙○○固辯稱伊在遭告訴人毆打後曾打了許多通電話
      給被告丁○○，要求丁○○處理此事，但不知道是要如何
      處理，伊與被告己○○分持鋁棒回到享溫馨ＫＴＶ是為了
      要找告訴人問清楚有無拿走伊遺失的手機，持鋁棒是為了
      自衛，沒有要打告訴人，伊看到告訴人時已經打起來了，
      沒有動手打告訴人云云。惟查，被告三人與前開數名不詳
      姓名男子空手或分持棍棒、刀械等兇器至享溫馨ＫＴＶ是
      為了尋仇，業據被告己○○於警詢時供述明確，前已敘明
      ，況參諸本案發生經過，被告乙○○在遭到告訴人毆打後
      ，既然打了許多通電話要求被告丁○○處理此事，兩人不
      可能不談及被告乙○○希望如何處理，及被告丁○○要如
      何處理等節，且若非被告乙○○遭告訴人毆打後心有不甘
      ，要求被告丁○○出面「處理」（即尋仇），並與被告己○○、丁○○及丁○○所找來之不詳姓名男子基於傷害之
      犯意聯絡，打算一起至前開ＫＴＶ找尋並攻擊告訴人，衡
      諸常情，被告乙○○不至於在被打後不久，即手持鋁棒，
      與被告己○○、丁○○等一群人（分持鋁棒、棍棒、刀械
      等物或空手）一起回到享溫馨ＫＴＶ找告訴人，而被告己○○找到告訴人後亦不至於完全未向其詢問手機下落，即
      與同行之人出手攻擊告訴人，是被告乙○○所辯不知道要
      如何處理其被告訴人毆打之事、回到ＫＴＶ只是為了找手
      機云云，顯與常情不符，不足採信。而被告乙○○既與被
      告己○○、丁○○及其他數名不詳姓名男子間有傷害之犯
      意聯絡，對於共犯間之實施行為，互相利用，以達犯罪之
      目的，則不論被告乙○○有無親自出手傷害告訴人，均應
      與被告己○○等人同負傷害罪之責任，均為共同正犯。
（五）被告丁○○辯稱：伊於九十二年十二月二十九日凌晨二時
      二十分離開享溫馨ＫＴＶ後，就由友人王俊祺騎機車搭載
      回家，到天亮前都沒有再出門，被告乙○○雖有打電話跟
      伊說被打之事，並問要如何處理，但伊回答「我也不知道
      怎麼辦」，並未答應處理，亦未親自或找人去上開ＫＴＶ
      向告訴人尋仇云云，而證人即被告丁○○之母甲○○亦為
      相同之證述；另被告己○○、乙○○則於本院審理中改稱
      打告訴人時被告丁○○應不在場或不知丁○○有無在場云
      云。然查，被告己○○、乙○○均於警詢、檢察事務官詢
      問時供稱被告丁○○也有到享溫馨ＫＴＶ向告訴人尋仇，
      已如前述，此外，參酌被告己○○、乙○○與被告丁○○
      均為朋友關係，彼此間並無仇怨，二人實無串謀設詞構陷
      被告丁○○之必要，且被告丁○○既然出面替被告乙○○
      找人來尋仇，衡情其必然會親自到場處理等節，堪認被告
      己○○、乙○○於本院審理時改稱被告丁○○未到場或不
      知有無在場云云，均屬事後迴護附和被告丁○○之詞，不
      足採信。又證人甲○○所述被告丁○○由王俊祺搭載回家
      後，到天亮前均未出門云云，與被告己○○、乙○○於警
      詢、檢察事務官詢問時所為被告丁○○有到場之陳述並不
      相符，查證人甲○○為被告丁○○之母，與被告丁○○份
      屬至親，彼此利害攸關，其證言恐有偏頗之虞，是尚難僅
      憑甲○○之證言，即認被告丁○○於九十二年十二月二十
      九日凌晨二時二十分許離開享溫馨ＫＴＶ返家後，至天亮
      前均未再出門。至證人即被告丁○○之友人王俊祺雖於本
      院審理時到庭證稱：伊於九十二年十二月二十八日與丁○○一起去享溫馨ＫＴＶ唱歌，至翌日凌晨三點多離開，伊
      騎機車先載丁○○回家，然後再回自己家。本件案發後乙○○及其父親、己○○及其父親曾到丁○○家中，討論當
      天在享溫馨ＫＴＶ發生何事，伊應甲○○之要求到場旁聽
      ，當時有談到丁○○有無與乙○○、己○○再回到享溫馨
      ＫＴＶ，乙○○、己○○都說沒有，並向丁○○的父母親
      道歉；乙○○和己○○有打電話給丁○○要他承認是事主
      ，但案發當時丁○○不在場，所以要道歉；當場弄清楚事
      情，丁○○不是事主，發生此事非大家所願，所以才道歉
      云云（見本院九十四年五月十二日審判筆錄）。然被告乙○○、己○○均否認在丁○○家中有向其父母道歉（見同
      上審判筆錄），且被告丁○○是否召集其他不詳姓名男子
      共同傷害告訴人，及是否親自到場參與傷害乃被告乙○○
      、己○○早已知悉之事，如被告丁○○對此傷害案件全無
      參與，則乙○○及其父親、己○○及其父親何須大張旗鼓
      至丁○○住處討論事發經過及如何處理等事宜，更無至丁○○住處討論後始因發現丁○○未到場參與傷害而反向其
      父母道歉之理。且證人甲○○亦證稱：伊問王俊祺、丁○○，彼等均稱不認識被害人，當日在伊住處談論之時，乙○○等人有要求伊一起去看被害人，伊因認為不關丁○○
      之事而拒絕等語。此亦足徵被告乙○○、己○○當時均認
      丁○○就本件傷害應共同負責，故證人王俊祺所證與事實
      不符，尚非可採。
（六）被告丁○○之辯護人另辯稱：就被告丁○○有無到高雄市
      崇德、博愛路口與被告己○○、乙○○會合一節，被告己○○、乙○○前後所述不一，不足採信，又享溫馨ＫＴＶ
      大門口設有監視器，但事發當天監視器畫面並未錄到被告
      丁○○有與被告己○○等一行人一起進入ＫＴＶ尋找告訴
      人，且若被告丁○○確實有到案發現場，其知道有監視器
      應會心虛，不知有無被錄到，但被告丁○○在警局自始即
      堅決否認涉案，可見其並未到上開ＫＴＶ尋仇云云。經查
      ，就被告丁○○有無到高雄市○○○○○路口與被告己○○、乙○○會合，一起去享溫馨ＫＴＶ尋仇一節，被告己○○於警詢時供稱：伊遵照丁○○之指示到前開路口會合
      ，載丁○○及三名不認識之人一起回享溫馨ＫＴＶ與被告
      乙○○會合等語，復於本院審理時改稱：伊是從上開路口
      載伊女友、女友之友人、被告乙○○三人回ＫＴＶ等語，
      而被告乙○○則於警詢時供稱：伊是坐己○○的車子一起
      回享溫馨ＫＴＶ，並於本院審理時改稱：伊一直和被告己○○在一起，沒有去博愛路口載人等語。查被告己○○、
      乙○○於警詢時就如何與其他被告會合、如何回到享溫馨
      ＫＴＶ尋仇等細節之供述雖有出入，惟就攻擊告訴人時被
      告丁○○亦在場一事卻供述一致，本院審酌一般人之記憶
      會因時間經過而漸趨模糊，被告乙○○係於九十三年一月
      二十八日接受警詢，距離案發當時已有一個月之久，其就
      如何與其他被告會合、如何回到享溫馨ＫＴＶ尋仇等細節
      即使記憶不清，所述與被告己○○之供述不符，尚與常情
      無違，不得因被告己○○、乙○○於警詢時就上開細節陳
      述不一，即認渠等所述被告丁○○於攻擊告訴人時在場等
      語不足採信；而被告己○○、乙○○於本院審理時既已改
      稱被告丁○○不在場或不知是否在場，以圖迴護被告丁○○，被告己○○於審判中陳述未載被告丁○○回ＫＴＶ，
      是載被告乙○○及其他人等詞，及被告乙○○陳述並未到
      博愛路口載人等語，自均無足採。又查，設於享溫馨ＫＴ
      Ｖ店門口之監視器自九十二年十二月二十九日凌晨四時五
      十五分起至同日五時二分止之期間內（即被告己○○等一
      行人為向告訴人尋仇而走入ＫＴＶ店內找人，找不到後又
      走出店外之過程），固未拍攝到足以辨識確為被告丁○○
      之人，惟因被告己○○等一行人中，有數人戴著口罩，無
      法分辨長相，此有監視器翻拍照片十五張在卷可按，被告
      丁○○可能即為（戴口罩）其中一人，以此方式避免被監
      視器拍攝到長相，此時即無法由監視器畫面、翻拍照片中
      清楚辨識出何人為被告丁○○，是以，縱使被告丁○○明
      知有監視器存在仍否認涉案，或上開監視器並未拍攝到足
      以辨識確為被告丁○○之人，均不足據為對被告丁○○有
      利之認定。
（七）綜上所述，足認被告乙○○、丁○○及其辯護人前開所辯
      ，均屬事後避重就輕推諉卸責之詞，殊無可採。可認被告
      乙○○在享溫馨ＫＴＶ遭到告訴人毆打後，心有不甘，以
      電話聯絡被告丁○○出面處理，由被告丁○○找來數名不
      詳姓名男子，被告三人遂與上開不詳姓名男子至享溫馨Ｋ
      ＴＶ找告訴人尋仇，嗣被告己○○發現告訴人後，即帶頭
      持鋁棒向告訴人正面打下，其他人隨即上前一起攻擊告訴
      人，致告訴人受有如事實欄所述之傷害。從而，本件事證
      明確，被告三人傷害之犯行均堪認定，應予依法論科。
二、核被告乙○○、丁○○、己○○所為，均係犯刑法第二百七
    十七條第一項之普通傷害罪。至公訴意旨認被告三人所為係
    犯刑法第二百七十一條第二項、第一項殺人未遂罪（起訴書
    記載被告三人犯刑法第二百七十七條第一項傷害罪，經公訴
    人於本院審理中變更起訴法條為刑法第二百七十一條第二項
    、第一項之殺人未遂罪），固有未洽，惟起訴事實已敘及被
    告三人傷害告訴人身體之事實，其基本事實同一，本院自得
    予以審理，並變更起訴法條。被告三人與其他數名真實姓名
    、年籍不詳之成年男子間，就上開傷害犯行有犯意聯絡及行
    為分擔，均為共同正犯。查被告乙○○於九十一年間，因搶
    奪案件經本院以九十一年度訴字第三七四號判處有期徒刑一
    年六月確定，於九十二年七月一日執行完畢出監，有臺灣高
    等法院被告前案紀錄表一份在卷可佐，其於有期徒刑執行完
    畢五年內，再犯本件有期徒刑以上之罪，為累犯，應依刑法
    第四十七條規定加重其刑。本院審酌被告三人不思以和平方
    式解決與告訴人間之紛爭，竟聚眾尋仇，持棍棒、刀械等兇
    器共同攻擊告訴人成傷，惡性非輕，而被告乙○○係與告訴
    人發生糾紛，並要求共同被告丁○○出面處理之人，被告丁○○為出面召集其他數名不詳男子到場尋仇之人，被告己○○為帶頭攻擊告訴人之人，且被告乙○○、丁○○犯後均未
    坦認犯行，復未與告訴人達成和解，賠償告訴人所受身體上
    及精神上損害，難認犯後態度良好，至被告己○○智能偏低
    ，總智商僅七十二，此有高雄市役男複檢處理判定體位結果
    通知書一份在卷可按，且其犯後雖坦承犯行，態度較佳，惟
    亦未與告訴人達成和解；並念及被告丁○○無犯罪前科，有
    臺灣高等法院被告前案紀錄表一份在卷可考，及被告三人犯
    罪動機、目的、手段、告訴人所受傷勢等一切情狀，分別量
    處如主文所示之刑，以資懲儆。至被告己○○、乙○○所持
    之前開鋁棒各一支，固屬被告己○○所有且供本件犯罪所用
    之物，惟已丟棄於高雄市愛河內，無法找尋，業據被告己○○供述明確，應認已滅失，另被告丁○○或其他共犯持以攻
    擊告訴人之兇器，公訴人並未舉證證明屬被告三人或共犯所
    有，爰均不予宣告沒收，附此敘明。
據上論斷，應依刑事訴訟法第四百五十二條、第二百九十九條第
一項前段、第三百條，刑法第二十八條、第二百七十七條第一項
、第四十七條，罰金罰鍰提高標準條例第一條前段，判決如主文
。
本案經檢察官林美靜到庭執行職務。
中　　華　　民　　國　　94　　年　　8 　　月　　18　　日
                  刑事第六庭    審判長法　官  蔡國卿
                                      法　官  陳君杰
                                      法  官  楊筑婷
以上正本證明與原本無異。
如不服本判決，應於收受送達後10日內向本院提出上訴書狀。
中　　華　　民　　國　　94　　年　　8 　　月　　19　　日
　　　　　　　　　　　　　　　　　　　書記官  林雯琪
附錄本案論罪科刑法條
刑法第二百七十七條第一項
傷害人之身體或健康者，處三年以下有期徒刑、拘役或一千元以
下罰金。
